【裁判字號】    95,上易,130
【裁判日期】    950308
【裁判案由】    竊盜
【裁判全文】
臺灣高等法院臺中分院刑事判決         95年度上易字第130號
上  訴  人  臺灣彰化地方法院檢察署檢察官
上  訴  人
即  被  告  癸○○
                    （現於臺灣彰化監獄執行中）
上列上訴人因上訴人即被告竊盜案件，不服臺灣彰化地方法院94
年度易字第1343號中華民國94年11月30日第一審判決（起訴案號
：臺灣彰化地方法院檢察署94年度偵緝字第465、467、468號，9
4年度偵字第7533、8033、8104號） ，提起上訴，經檢察官移送
併辦（台灣彰化地方法院檢察署94年度偵字第9525號），本院判
決如下：
    主  文
原判決撤銷。
癸○○共同連續攜帶兇器竊盜，累犯，處有期徒刑貳年。扣案之
鐵製磨尖六角扳手壹支、手套壹雙、強力剪壹支、鐵條柒支、汽
車鑰匙壹支、美工刀貳支、鐵剪貳支、老虎鉗壹支、無線電對講
機貳具均沒收。
    事  實
一、癸○○曾於民國 88年2月間因搶奪案件，經法院判處有期徒
    刑一年確定，入監執行後，於 92年8月28日假釋出監，假釋
    期間至 92年9月30日屆滿，未經撤銷，視為執行完畢。仍不
    知悔改，復基於意圖為自己不法所有之概括犯意，或自己一
    人，或與王嘉新，或與陳安溪（另案偵辦）共同基於前開概
    括犯意聯絡，連續於下列時、地竊取財物。
  (一)、癸○○於 94年5月31日21時許，在彰化縣北斗鎮○○里○○路○段與中寮路口處，與王嘉新共同持王嘉新所有為兇
      器之鐵製磨尖六角扳手（起訴書誤載為螺絲起子）一支，
      啟動戊○○所有車牌號碼 4615-GC號自用小貨車而加以竊
      取，得手後，供其等代步使用。
  (二)、癸○○與王嘉新於竊得上開車牌號碼 4615-GC號自用小貨
      車後，再於同日22時許，駕駛上開車輛至彰化縣二林鎮○○里○○路三號與大永路口，共同持癸○○所有，可為兇
      器之強力剪一支、鐵條七支及不具危險性之手套一雙，推
      由癸○○手戴手套，利用鐵條攀爬上電線桿，再以該強力
      剪剪斷電線，王嘉新在下方收線之方式，竊取台灣電力股
      份有限公司（下稱台電公司）所有之電纜線1726公尺（約
      重333公斤）。嗣於94年6月1日凌晨3時30分許，在彰化縣
      溪湖鎮西勢里鹿東橋東側北岸與田尾鄉交界處，為警發現
      可疑而查獲王嘉新，並扣得癸○○所有供行竊用之手套一
      雙、強力剪一支、鐵條七支，惟癸○○則乘隙逃逸。
  (三)、癸○○於 94年6月18日19時許，在彰化縣埤頭埤路67號前
      ，見辛○○所有之車牌號碼 KOH-707號機車停放該處，未
      將機車鑰匙取下，即以該機車鑰匙啟動該機車加以竊取，
      得手後供己代步使用。嗣癸○○騎乘該機車途經彰化縣二
      林鎮東華里動中心旁，因行跡可疑，為警盤查，癸○○見
      狀乃棄車逃逸，經警採得遺留在現場辛○○所有之安全帽
      上之指紋加以比對，發現與癸○○之指紋相符，始查悉上
      情。
  (四)、癸○○於 94年6月28日凌晨零時許，在雲林縣西螺鎮○○
      路53號前，見壬○○所有之車牌號碼 SE-3828號自用小客
      車停於該處，乃持其自備鑰匙啟動該車，得手後，供已代
      步使用。
  (五)、癸○○於竊得上開車牌號碼 SE-3828號自用小客車後，再
      於94年7月3日上午某時，駕駛上開自用小客車前往彰化縣
      埤頭鄉○○路393巷103號旁之產業道路，持其所有，為兇
      器之油壓剪一支（未扣案，癸○○稱已棄）、美工刀二支
      ，竊取台電公司有之電線648公尺（重約169.1公斤），得
      手後，癸○○即於上開車輛內之駕駛座上睡覺。嗣於同日
      6 時許，為巡邏警員當場查獲，並扣得其所有供行竊之鑰
      匙一支、美工刀二支等物。
  (六)、癸○○與王嘉新共同於94年7月2日23時許，在彰化縣溪州
      鄉○○村○路旁，見丁○○所有之車牌號碼 GV-8185號自
      用小客車停於該處，即持王嘉新所有如編號(一)之鐵製磨尖
      六角扳手（起訴書誤載為持王嘉新所有之自備鑰匙）啟動
      該車，加以竊取，得手後，供其等代步使用。
  (七)、癸○○與王嘉新共同於94年7月5日15時30分許，持王嘉新
      所有，為兇器之鐵剪二支、老虎鉗一支，及無危險性之無
      線電對講機二具，在彰化縣二林鎮東勢里大排沙農場工作
      站旁，竊取台電公司之電線約106.9公尺 （重約31.8公斤
      ）。嗣經巡邏警員當場查獲王嘉新，並扣得王嘉新所有之
      上開鐵剪二支、老虎鉗一支、無線電對講機二具，癸○○
      則乘隙逃逸。
  (八)、癸○○於94年7月8日22時許，在彰化縣溪州鄉○○村○○
      路旁，見己○○所有之車牌號碼 PZ-6821號自用小客停於
      該處，乃持王嘉新所有，客觀上足以對人之生命、身體、
      安全構成威脅，具有危險性如編號(一)之鐵製磨尖六角扳手
      啟動該車，得手後，供己代步使用。嗣於94年7月10日6時
      許，其駕駛該車在彰化縣北斗鎮○○里○○街某土雞城內
      之停車場內休息時為警查獲，並扣得上開鐵製磨尖六角扳
      手一支。
  (九)、癸○○於 94年7月27日15時許，在彰化縣埤頭鄉○○路○
      段905號前，見丙○○所有之車牌號碼CW-4366號自用小貨
      車停於該處，即以自製之汽車鑰匙（未扣案，癸○○供稱
      已丟棄）啟動該車，加以竊取，得手後，供己代步使用。
      嗣於94年7月31日9時許，其駕駛上開車輛至彰化縣埤頭鄉
      ○○路○段941號「建通加油站」加油時，為丙○○發現而
      查獲，惟癸○○仍乘機逃逸。
  (十)、癸○○於94年9月4日17時30分許，在彰化縣溪湖鎮○○里
      ○○路與大道街口，見甲○○所有之車牌號碼 QB-6461號
      自用小客車停於該處，即以自製之汽車鑰匙（未扣案，癸○○供稱已丟棄）啟動該車，加以竊取，得手後，供己代
      步使用。
  (十一)、癸○○於94年9月4日20時30分許，在臺中縣大肚鄉○○村
      ○○路與興和路口處，見庚○○所有之車牌號碼 NO-2295
      號自用小客車停於該處，即以自製之汽車鑰匙（未扣案，
      癸○○供稱已丟棄）啟動該車，加以竊取，得手後，供己
      代步使用。
  (十二)、癸○○又於94年7月11日1時50分許，與陳安溪在彰化縣二
      林鎮○○○○○段旁，以可為兇器之油壓剪，共同竊取台
      電公司所有之ＰＶＣ電線共約120公斤。得手後，賣得5千
      元平分花用（彰地檢94年度偵字第9525號，併辦案件）。
二、案經彰化縣警察局二林分局、北斗分局、溪湖分局報請臺灣
    彰化地方法院檢察署檢察官偵查起訴，台灣彰化地方法院認
    有刑事訴訟法第273條之1第1 項之情形，而改依簡式審判程
    序審理。
    理  由
一、上揭犯罪事實，業據上訴人即被告癸○○（下稱上訴人）於
    警詢、偵查中、原審法院及本院審理時坦承不諱，並有如下
    列之證據在卷可資佐證，足徵被告之自白與事實相符，本件
    事證業已明確，被告犯行堪以認定。
  (一)、被害人戊○○於警詢時之指述，贓物照片二幀、贓物認領
      保管單一紙為證。
  (二)、證人陳志宏及共同被告王嘉新於警詢時之證述，贓物照片
      二幀、贓物認領保管單一紙、扣案之手套一雙、強力剪一
      支、攀爬電線桿之鐵條七支等為證。
  (三)、被害人辛○○於警詢時之指述，贓物領保管單一紙、搜索
      扣押筆錄、扣押物品目錄、內政部警政署刑事警察局94年
      8月2日刑紋字第0940106299號鑑驗書一份、彰化縣警察局
      二林分局刑案現場勘察報告表、贓物照片11張為證。
  (四)、被害人壬○○於警詢時之指述，贓物認領保管單一紙、扣
      案之鑰匙一支、贓物照片等為證。
  (五)、證人陳尚彬於警詢時之證述，贓物認領保管單一紙、現場
      及贓物、行竊工具照片七幀、電力線路失竊現場調查報告
      、扣案之美工刀二支等為證。
  (六)、被害人丁○○於警詢時之指述，共同被告王嘉新於警詢、
      偵查中之證述，扣押筆錄、扣押物品目錄、贓物認領保管
      單一紙為證。
  (七)、共同被告王嘉新於警詢、偵查中之證述，證人張水樹於警
      詢時之證述，贓物認領保管單一紙、現場照片九幀、電力
      線路失竊現場調查報告四紙，扣案之鐵剪二支、老虎鉗一
      支、無線電對講機二具等物為證。
  (八)、被害人己○○於警詢時之指述，贓物認領保管單一紙、贓
      物及行竊工具照片五幀、扣案之磨尖六角扳手一支等為證
      。
  (九)、被害人丙○○於警詢時之指述，建通加油站之監視錄影翻
      拍照片一幀、車輛竊盜、臺灣彰化地方法院檢察署94年10
      月18日之公務電話紀錄單一紙為證。
  (十)、被害人甲○○於警詢時之指述，贓物認領保管單一紙、贓
      物照片三幀等為證。
  (十一)、被害人庚○○於警詢時之指述，贓物認領保管單一紙、贓
      物照片為證。
  (十二)、共犯陳安溪於警訊時之證述、電力線路失竊現場調查報告
      圖、陳安溪至現場指認照片。
三、按刑法第321條第1項第3 款之攜帶兇器竊盜罪，係以行為人
    攜帶兇器竊盜為其加重條件，此所謂兇器，其種類並無限制
    ，凡客觀上足對人之生命、身體、安全構成威脅，具有危險
    性之兇器均屬之。本件上訴人所犯之竊盜犯行，有以強力剪
    、鐵條、美工刀、鐵剪、磨尖扳手、鉗子等物行竊，自足以
    為殺傷人之身體、生命之器械，顯為具有危險性之兇器，核
    被告所為，係犯刑法第321條第1項第3款之加重竊盜罪 （事
    實欄一編號(一)、(二)、(五)、(六)、(七)、(八)、(十二)））、第320條第1
    項之竊盜罪（事實欄一編號(三)、(四)、(九)、(十)、(十一)）。上訴人
    先後多次竊盜犯行，時間緊接，所犯又係構成要件相同之罪
    名，顯係基於概括犯意反覆為之，為連續犯，應依刑法第56
    條之規定論以情節較重之事實欄一編號(二)之刑法第321條第1
    項第3 款之攜帶兇器竊盜罪，並加重其刑。移送併辦如事實
    欄編號(十二)之犯行，與起訴有罪之竊盜犯行，有連續犯裁判上
    一罪之關係，亦為起訴效力所及，法院應予審究。又上訴人
    與王嘉新就犯罪事實欄編號(一)、(二)、(六)、(七)；與陳安溪就犯
    罪事實欄編號(十二)之犯行，分別有犯意聯絡及行為分擔，均為
    共同正犯。上訴人曾於 88年2月間因搶奪案件，經法院判處
    有期徒刑一年確定，入監執行後，於 92年8月28日假釋出監
    ，假釋期間至 92年9月30日屆滿，未經撤銷，視為執行完畢
    ，有臺灣高等法院被告全國前案紀錄表在卷可按，其於有期
    徒刑執行完畢後，五年內再犯有期徒刑以上之本罪，為累犯
    ，應依刑法第47條之規定遞加重其刑。
四、原審法院就編號(十二)之犯行，未及審究，嫌有未洽。檢察官上
    訴指摘原審判決就移送併辦部分犯行，未及審究，其上訴為
    有理由。原審判決僅量處上訴人有期徒刑一年十月，並無量
    刑過重之情形。上訴人癸○○上訴指摘原審判決量刑稍嫌過
    重，並無理由。本件原審判決既有上開瑕疵，應由本院將原
    審判決撤銷。爰審酌被告有竊盜前科，品性不佳，犯罪之動
    機、目的、所生危害，所竊財物之價值，並所犯將造成臺電
    公司人員於修護電塔時所可能造成之危險，其客戶用電之方
    便性及其犯後坦承犯行之態度等一切情狀，量處如主文所示
    之刑，以示懲處。至扣案之鐵製磨尖六角扳手一支、鐵剪二
    支、老虎鉗一支、無線電對講機二具為共同被告王嘉新所有
    ，供其等犯罪所用之物；手套一雙、強力剪一支、鐵條七支
    、汽車鑰匙一支、美工刀二支為被告所有，供犯罪所用之物
    ，業據被告供明在卷，併依刑法第38條第1項第2款之規定宣
    告沒收。另編號(五)之油壓剪一支、編號(九)、(十)、(十一)之自備鑰
    匙，業經上訴人丟棄而滅失，已據供明在卷，爰不為沒收之
    諭知，附此敘明。
據上論斷，應依刑事訴訟法第369條第1項前段、第364條、第299
條第1項前段，刑法第28條、第56條、第321條第1項第3款、第47
條、第38條第1項第2款，判決如主文。
本件經檢察官乙○○到庭執行執務。
中    華    民    國    95    年    3     月    8     日
              刑事第九庭  審判長法  官  陳  筱  珮
                                法  官  康  應  龍
                                法  官  趙  春  碧
上列正本證明與原本無異。
不得上訴。
                                書記官  胡  美  娟
中    華    民    國    95    年    3     月    9     日
中華民國刑法第321條：
犯竊盜罪而有左列情形之一者，處6月以上、5年以下有期徒刑：
一  於夜間侵入住宅或有人居住之建築物、船艦或隱匿其內而犯
    之者。
二  毀越門扇、牆垣或其他安全設備而犯之者。
三  攜帶兇器而犯之者。
四  結夥三人以上而犯之者。
五  乘火災、水災或其他災害之際而犯之者。
六  在車站或埠頭而犯之者。
前項之未遂犯罰之。
                                                      Ｒ


司法院資訊處製作；財團法人民間司法改革基金會備份。
